臺灣臺北地方法院民事判決　　　　　　　94年度訴字第2462號
原　　　告　台灣中小企業銀行股份有限公司
法定代理人　丁○○
訴訟代理人　丙○○
被　　　告　甲○○
　　　　　　乙○○
當事人間請求清償借款事件，經本院於中華民國九十四年六月二
十八日言詞辯論終結，判決如下：
    主      文
被告甲○○應給付原告新台幣捌萬玖仟零陸拾捌元，及如附表一
類別所示之利息、違約金。
被告應連帶給付原告新台幣拾捌萬零伍佰陸拾元，及如附表
一類別所示之利息、違約金。
被告乙○○應給付原告新台幣伍萬貳仟壹佰壹拾壹元，及如附表
二所示之利息、違約金。
訴訟費用由被告甲○○負擔十分之二、被告乙○○負擔十分之一
，餘由被告連帶負擔。
本判決第一、二、三項各得假執行。
    事實及理由
一、原告主張：
  (一)被告甲○○於民國92年11月22日向原告申請信用卡，並簽訂
    國際信用卡申請書，信用卡額度為新台幣（下同） 100,000
    元，被告得持信用卡向特約商店簽帳消費或預借現金，且約
    定被告應將當期之應付帳款於當期繳款截止日全數繳付，或
    選擇繳付最低應繳金額以上之款項而就剩餘未付之款項依年
    息15﹪計付循環信用利息，但被告甲○○如未於每月繳款截
    止日前付清當期最低應繳金額或遲誤繳款期限者，除依年息
    15﹪計付循環信用利息外，並依該循環信用利息，其逾期清
    償在六個月以內者，按上開利率10﹪，超過六個月者，超過
    部分按上開利率20﹪計付違約金。被告甲○○使用該信用卡
    後，未依約於期限內繳納最低應繳金額，尚欠89,068元及如
    附表一類別之利息、違約金未清償。
  (二)被告甲○○另於92年12月11日申請微型企業創業貸款，以被
    告乙○○為連帶保證人，向原告借用 500,000元，借款期間
    自92年12月11日起至96年12月11日止，本息分84期平均攤還
    。惟被告甲○○因信用卡未依約清償本息，依授信約定書第
    五條約定，被告對原告所欠債務全部喪失期限利益視為到期
    ，且依微型企業創業貸款契約第七條、第八條約定改以年息
    7.525﹪計算利息、違約金，被告尚有380,563元及如附表一
    類別所示利息、違約金未清償。
  (三)被告乙○○於92年11月13日向原告申請信用卡，並簽訂國際
    信用卡申請書，信用卡額度為 150,000元，被告得持信用卡
    向特約商店簽帳消費或預借現金，且約定被告應將當期之應
    付帳款於當期繳款截止日全數繳付，或選擇繳付最低應繳金
    額以上之款項而就剩餘未付之款項依年息15﹪計付循環信用
    利息，但被告乙○○如未於每月繳款截止日前付清當期最低
    應繳金額或遲誤繳款期限者，除依年息15﹪計付循環信用利
    息外，並依該循環信用利息，其逾期清償在六個月以內者，
    按上開利率10﹪，超過六個月者，超過部分按上開利率20﹪
    計付違約金。被告乙○○使用該信用卡後，未依約於期限內
    繳納最低應繳金額，尚欠52,111元及如附表二之利息、違約
    金未清償。
  (四)依國際信用卡使用手冊暨約定條款第二十一條第一項第三款
    、第二十二條第一項約定，被告對原告所欠信用卡債務視為
    全部到期，應一次清償全部債務。屢向被告催討，均置之不
    理，為此爰依信用卡及微型企業創業貸款契約之法律關係，
    起訴請求被告連帶返還信用卡帳款、借款本息及違約金等語
    。並聲明：如主文第一項至第三項所示。
二、被告則以：確實有積欠信用卡債務未如期清償，對於原告主
    張之事實沒有意見等語，資為抗辯。並聲明：原告之訴駁回
    。
三、兩造不爭執之事實：
    本件原告主張如前一所述之事實，已據其提出國際信用卡申
    請書暨約定條款、帳款明細、微型創業貸款契約書、借據、
    授信約定書為證，被告對此並表示沒有意見而不爭執，自堪
    信原告主張為真實。
四、從而，原告依信用卡及微型企業創業貸款契約之法律關係，
    請求被告給付如主文第一項至第三項所示之本金、利息、違
    約金，為有理由，應予准許。
五、本件為判決之基礎已臻明確，兩造其餘之陳述及所提其他證
    據，經本院斟酌後，認為均於判決之結果無影響，亦與本案
    之爭點無涉，自無庸逐一論述，併此敘明。
六、假執行之宣告：
    本件如主文第一項至第三項所命被告給付之金額均未逾五十
    萬元，依民事訴訟法第三百八十九條第一項第五款規定應依
    職權宣告假執行。
七、結論：原告之訴為有理由，並依民事訴訟法第七十八條、第
    八十五條第一項但書及第二項、第三百八十九條第一項第五
    款，判決如主文。
中　　華　　民　　國　　94　　年　　6 　　月　　30　　日
                  民事第三庭  法  官  賴錦華
以上正本係照原本作成。
如對本判決上訴，須於判決送達後二十日之不變期間內，向本院
提出上訴狀。
中　　華　　民　　國　　94　　年　　7 　　月　　1 　　日
                              書記官  林桂玉
